臺灣新北地方法院板橋簡易庭民事簡易判決
111年度板簡字第1036號
原      告  朱家誼  
被      告  吳柏洋  


上列當事人間請求侵權行為損害賠償事件，原告提起刑事附帶民
事訴訟，經本院刑事庭裁定移送前來（110年度附民字第421號）
，本院於民國111年6月30日言詞辯論終結，判決如下：
    主  文
被告應給付原告新臺幣壹拾肆萬玖仟玖佰伍拾伍元，及自民國一
百一十年九月十三日起至清償日止，按週年利率百分之五計算之
利息。
本判決得假執行。
    事實及理由
一、按訴狀送達後，原告不得將原訴變更或追加他訴。但擴張或
    減縮應受判決事項之聲明，不在此限，民事訴訟法第255條
    第1項第3款定有明文，而依同法第436條第2項規定，此於簡
    易訴訟程序亦有適用。本件原告於起訴時原請求：被告應給
    付原告新臺幣（下同）15萬元，及自起訴狀繕本送達翌日起
    至清償日止，按週年利率百分之5計算之利息。嗣於民國111
    年6月30日言詞辯論期日當庭變更訴之聲明為：被告應給付
    原告149,955元，及自起訴狀繕本送達翌日起至清償日止，
    按週年利率百分之5計算之利息。核原告所為訴之變更為減
    縮應受判決事項之聲明，依前開規定，應予准許。
二、原告主張：被告於民國109年4月間，經他人介紹加入真實姓
    名年籍不詳、通訊軟體微信暱稱「L」之成年人所組成以實
    施詐術為手段，具有持續性、牟利性及結構性之詐欺集團，
    擔任取簿、測卡及車手工作，而與該詐騙集團成員共同意圖
    為自己不法之所有，基於三人以上共同詐欺取財及洗錢之犯
    意聯絡，先由詐欺集團成員以「代辦貸款」之方式使訴外人
    林心華於同年4月28日將其申辦之中華郵政股份有限公司帳
    號000-00000000000000號帳戶（下稱郵局帳戶）之提款卡，
    以全家店到店方式，寄至新北市○○區○○街000號全家便利商
    店林口南勢店，再由被告於取得車資3,000元後，依「L」指
    示，於同年5月2日16時27分許前往領取上開提款卡包裹。嗣
    被告所屬詐騙集團成員於109年5月2日19時56分許，先後以
    小三美日、中國信託銀行行員致電原告佯稱，因員工誤植資
    料扣款12,000元，須操作自動櫃員機取消扣款設定云云，致
    原告陷於錯誤，並於同日20時45分、20時53分、21時01分，
    各匯款49,985元（共3次）至上開郵局帳戶內。被告再依「L
    」指示，持上開郵局帳戶提款卡將原告匯入款項提領一空。
    原告因此受有149,955元之損害。為此，爰依侵權行為之法
    律關係，提起本件訴訟，請求被告賠償損害等語。並聲明：
    被告應給付原告149,955元，及自刑事附帶民事起訴狀繕本
    送達翌日起至清償日止，按週年利率百分之5計算之利息。
三、被告則以：被告不爭執擔任詐騙集團車手一職，惟目前服刑
    中無力償還，且被告沒有拿到其應拿到的受益等語，茲為抗
    辯，並聲明：原告之訴駁回。
四、法院之判斷：
  ㈠原告主張因被告前揭共犯詐欺取財之行為，致其受有149,955
    元之損失，被告前揭行為已不法侵害原告之財產法益，且與
    原告所受損失間具相當因果關係，而構成民事侵權行為等事
    實，業據其提出臺灣新北地方檢察署檢察官109年度少連偵
    字第461號、110年度偵緝字第347號起訴書、匯款明細等件
    在卷為憑，並有本院110年度金訴字第96號刑事判決在卷可
    參，另經本院調取上開刑事案件偵審電子卷宗查核屬實。被
    告對此亦不爭執，是依本院調查證據之結果，堪信原告前揭
    主張為真。
  ㈡按因故意或過失，不法侵害他人之權利者，負損害賠償責任
    。故意以背於善良風俗之方法，加損害於他人者亦同。數人
    共同不法侵害他人之權利者，連帶負損害賠償責任。不能知
    其中孰為加害人者亦同。連帶債務之債權人，得對於債務人
    中之一人或數人或其全體，同時或先後請求全部或一部之給
    付，民法第184條第1項、第185條第1項及第273條第1項定有
    明文。本件被告加入前開詐欺集團後，與其他共犯共同對原
    告行詐欺取財犯行，業不法侵害原告之財產權，致原告蒙受
    金錢損失149,955元等情，已如前述，則被告與其他共犯就
    原告所受財產上損害，應負連帶賠償責任，準此，原告依侵
    權行為之法律關係，請求被告賠償149,955元，即屬有據。
    至被告固表示其目前經濟能力不佳，因而無力全數清償等語
    ，惟有無資力僅係履行及清償能力之問題，債務人無資力非
    可作為拒絕給付之合法事由，況債務人對其應負之金錢給付
    義務本應負無限責任，並以其現在及將來之一切財產，作為
    其債務之總擔保，被告自不得以無資力為由拒絕給付，是被
    告上開所辯，洵屬無據，委無足採。
  ㈢末按遲延之債務，以支付金錢為標的者，債權人得請求依法
    定利率計算之遲延利息。給付無確定期限者，債務人於債權
    人得請求時，經其催告而未為給付，自受催告時起，負遲延
    責任。其經債權人起訴而送達訴狀，或依督促程序送達支付
    命令，或為其他相類之行為者，與催告有同一之效力。應付
    利息之債務，其利率未經約定，亦無法律可據者，週年利率
    為百分之5，民法第233條第1項、第229條第2項及第203條分
    別定有明文。本件原告請求被告給付之損害賠償，係以支付
    金錢為標的，且無確定期限及約定利率，故原告請求被告給
    付自刑事附帶民事訴訟起訴狀繕本送達翌日即110年9月13日
    起至清償日止，按週年利率百分之5計算之利息，併應准許
    。
五、綜上所述，原告依侵權行為損害賠償之法律關係，請求被告
    給付如主文第1項所示，為有理由，應予准許。
六、本件係依民事訴訟法第427條第1項規定適用簡易訴訟程序所
    為被告敗訴之判決，爰依同法第436條第2項、第389條第1項
    第3款規定，依職權宣告假執行。
七、由刑事庭移送民事庭之附帶民事訴訟案件，免納裁判費用，
    此有刑事訴訟法第504條第2項之明文規定。據此，原告提起
    本件刑事附帶民事訴訟請求被告賠償損害，依法無需繳納裁
    判費，另綜觀卷內資料，兩造復無其他訴訟費用之支出，爰
    無庸宣告兩造各應負擔訴訟費用之金額。
中　　華　　民　　國　　111 　年　　7 　　月　　21 　日
                  臺灣新北地方法院板橋簡易庭
                        法  官  陳怡親
以上為正本係照原本作成。
如不服本判決，應於送達後20日內，向本院提出上訴狀並表明上
訴理由，如於本判決宣示後送達前提起上訴者，應於判決送達後
20日內補提上訴理由書（須附繕本）。
中　　華　　民　　國　　111 　年　　7 　　月　　21　　日
                        書記官  劉芷寧